【裁判字號】    97,易,2016
【裁判日期】    980113
【裁判案由】    賭博
【裁判全文】
臺灣臺南地方法院刑事判決              97年度易字第2016號
公  訴  人  臺灣臺南地方法院檢察署檢察官
被      告  甲○○
                      之8
上列被告因賭博案件，經檢察官聲請簡易判決處刑（95年度偵字
第13813號），本院認為不適宜以簡易判決處刑，改依通常程序
審理後判決如下：
    主  文
甲○○無罪。
    理  由
一、聲請簡易判決處刑意旨略以：被告甲○○於95年3月10日、
    同年月29、31日，向同案被告金永鑫（原名金正隆、金正麒
    ）、廖珮甄（業經本院另案判決）共同在奇摩網站上「期貨
    的殺戮戰場」討論區中經營之台灣股票指數地下期貨交易簽
    賭站，以電話作為聯絡方式，簽賭台灣股票指數槓桿保證金
    之交易。上開地下期貨指數賭博站，由金永鑫擔任組頭，廖
    珮甄則在網路刊登期貨交易廣告，召攬不特定人士下注簽賭
    ，其輸贏方式係仿照合法期貨市場中有關「臺灣證券交易所
    發行量加權股價指數期貨」之交易時間暨方式經營業務，以
    當日計算之臺灣股市加權指數漲跌作為交易標的，以「口」
    為其計算單位，就臺指每升降一點以新台幣（下同）200 元
    結算損益，並以簽注買入時之指數為基準指數，以賣出時之
    指數與基準指數相比較決定輸贏，再以差距之點數乘以口數
    及200元決定輸贏之金額，如簽中多或空，則由金永鑫給付
    賭金給賭客，若未簽中，則由賭客給付賭金給金永鑫，每口
    保證金為10000元、手續費500元，廖珮甄可由手續費中抽成
    100元，以此方式聚眾簽注賭博。嗣被告甲○○於奇摩網站
    上「期貨的殺戮戰場」討論區中得知上開訊息，即與廖珮甄
    聯絡，並於95年3月10日交付現金20000元予廖珮甄，復於同
    月29、31日分別匯款30000元及1000元至廖珮甄所提供之中
    國信託商業銀行台南分行000000000000號帳戶內（廖珮甄再
    轉匯至金正隆所有合作金庫銀行中山路分行
    0000000000000000號帳戶）並下單簽注。因認被告甲○○涉
    犯刑法第266條第1項前段之公然賭博罪。
二、按不能證明被告犯罪者，應諭知無罪之判決。又犯罪事實應
    依證據認定之，無證據不得認定犯罪事實，刑事訴訟法第
    301條第1項、第154條第2項分別定有明文。再事實之認定，
    應憑證據，如未能發現相當證據，或證據不足以證明，自不
    能以推測或擬制之方法，以為裁判基礎；被告否認犯罪事實
    所持之辯解，縱屬不能成立，仍非有積極証據足以証明其犯
    罪行為，不得遽為有罪之認定；又所謂認定犯罪事實之證據
    ，係指足以認定被告確有犯罪行為之積極證據而言，而認定
    犯罪事實所憑之證據，雖不以直接證據為限，間接證據亦包
    括在內，然而無論直接或間接證據，其為訴訟上之證明，須
    於通常一般人均不致有所懷疑，而得確信其為真實之程度，
    始得據之為有罪之認定，倘其證明尚未達到此一程度，而有
    合理懷疑存在時，自應對被告為有利之認定，而為無罪判決
    之諭知。
三、公訴人認被告甲○○涉有刑法第266條第1項前段之賭博犯行
    ，係以證人金永鑫、廖珮甄之證述、中國信託銀行、合作金
    庫客戶資料及交易明細、期貨殺戮站廠網頁各1份為證。訊
    據被告甲○○固坦承有於上開時間參與同案被告金永鑫、廖
    珮甄在奇摩網站上經營之地下期貨交易站之下注，惟否認涉
    有賭博犯行，辯稱，伊本有從事期貨交易，但是因聽從投資
    顧問之建議上網下單，伊不知是賭博行為，伊也是受騙之被
    害人等語。
四、經查，刑法第266條第1項前段之公然賭博罪，係以在公共場
    所或公眾得出入之場所賭博財物，為其構成要件，私人家宅
    ，自非公共場所，亦非當然為公眾得出入之場所，其集人賭
    博，如並無意圖營利或以為常業者，自不構成犯罪，司法院
    院字第1637號解釋意旨闡示甚明。再實務上認為六合彩或大
    家樂賭博行為，得以構成公然賭博罪之原由，乃經營者除受
    理電話或傳真簽賭外，通常亦併提供一定之場所供簽賭者親
    自前往簽賭，而得認為受理簽賭處所為公眾得出入之場所。
    苟六合彩或大家樂經營者僅接受電話、傳真或網路簽賭，因
    實施賭博之場域仍屬私密性之處所，非屬「公眾得出入之場
    所」，即難認為另構成刑法第266條第1項前段之罪（臺灣基
    隆地方法院檢察署76年3月份法律座談會決議亦同此見解，
    見法務部76法檢二字第2194號刑事法律問題彙編第3輯228頁
    ）。從而「可自由通訊簽注之場所」，並非刑法上所謂之「
    公眾得出入之場所」或「公共場所」，合先敘明。
五、本件被告甲○○係以電話作為聯絡方式，簽賭台灣股票指數
    槓桿保證金之交易，業據同案被告金永鑫陳述明確（見本院
    96年度簡字第1596號案件96年11月25日訊問筆錄）。故被告
    甲○○並未親前往同案被告金永鑫、廖珮甄經營簽賭場所從
    事賭博行為，已堪認定。次查本件依現存之證據，並無法獲
    致同案被告金永鑫、廖珮甄有提供簽賭處所提供不特定人或
    特定之多數人任意出入親自到場簽賭而失卻其私密性，致淪
    為「公眾得出入之場所」之心證。揆諸前揭關於公然賭博罪
    要件之說明，依據現有卷存之事證，顯然不足以認定被告甲
    ○○有成立刑法第266條第1項公然賭博罪之犯行。此外，復
    查無其他證據足資證明被告甲○○有何公然賭博之犯行，綜
    上所述，被告甲○○之行為不該當刑法第266條第1項前段之
    賭博罪之構成要件，應諭知無罪之判決。
據上論斷，應依刑事訴訟法第301條第1項，判決如主文。
本案經檢察官乙○○到庭執行職務
中    華    民    國    98    年    1    月    13    日
                  刑事第十庭    法  官  高如宜
以上正本證明與原本無異。
如不服本判決應於收受本判後10日內向本院提出上訴書狀，並應
敘述具體理由。其未敘述上訴理由者，應於上訴期間屆滿後20日
內向本院補提理由書狀（均須按他造當事人之人數附繕本）「切
勿逕送上級法院」。
                                書記官  陳姿利
中    華    民    國    98    年    1    月    13    日


司法院資訊處製作；財團法人民間司法改革基金會備份。
